臺灣苗栗地方法院刑事判決　　　　　　　　　　　　　九十一年度易字第一一九號
　　公　訴　人　臺灣苗栗地方法院檢察署檢察官
　　被　　　告　丙○○
　　被　　　告　戊○○
　　被　　　告　丁○○
　　被　　　告　己○○
右列被告因傷害等案件，經檢察官提起公訴（九十年度偵字第一四五四號），本院判
決如左：
    主  文
丙○○共同傷害人之身體，處有期徒刑參月，如易科罰金，以參佰元折算壹日；又損
壞他人之自用小客車後擋風玻璃，處有期徒刑貳月，如易科罰金，以參佰元折算壹日
。應執行有期徒刑肆月，如易科罰金，以參佰元折算壹日。
戊○○、丁○○、己○○共同傷害人之身體，各處有期徒刑參月，如易科罰金，均以
參佰元折算壹日。
    事  實
一、緣丙○○之胞弟林肇家，曾因駕車不慎撞死就讀中華大學之僑生卓越輝，嗣卓越
    輝之母舅乙○○、房勝祥，及卓越輝之父卓岳民，乃邀卓越輝生前就讀僑大先修
    班之同學甲○○、庚○○等人，於民國（下同）八十九年十一月十四日晚上七時
    三十分許，分乘二部自用小客車，前往苗栗縣竹南鎮○○里○○路一四九七巷四
    弄二十三號丙○○住處，洽談車禍和解事宜，抵達後因丙○○家人拒不開門，乙○○情緒失控，除拍打鐵門外，並用紅色噴漆在鐵門噴上「撞死人出來」字眼，
    後經警方前來勸阻，乙○○同意先行離開。
二、乙○○一行人離開後不久，途中接獲丙○○電話，乃於同日晚上十時三十分許，
    折返丙○○上開住處前，丙○○因不滿乙○○在其住處鐵門上噴漆塗鴉，而與乙○○發生衝突，丙○○竟夥同戊○○、丁○○、己○○基於傷害之犯意聯絡，由
    丙○○持木棍（未扣案），戊○○、丁○○、己○○徒手，聯手共同毆打乙○○
    ，致乙○○因此受有後枕部腫脹六Ｘ六Ｘ二平方公分、腹壁瘀血三Ｘ三平方公分
    、右小腿瘀血破皮一Ｘ一平方公分、左小腿瘀血四Ｘ０˙五平方公分之普通傷害
    。衝突中丙○○另行起意，丟擲石頭砸破乙○○所駕駛之車牌號碼Ｑ五─八二四
    二號自用小客車後擋風玻璃，足以生損害於乙○○。
三、案經乙○○訴請臺灣苗栗地方法院檢察署檢察官偵查起訴。
    理  由
一、右揭事實，除據被告丙○○坦承不諱外，其餘被告丁○○、戊○○、己○○三人
    均矢口否認有何傷害之犯行，皆辯稱：渠等沒有毆打乙○○云云。經查：
（一）被告四人共同毆打被害人乙○○之犯行，迭據被害人乙○○於偵、審中指訴綦
      詳，並有為恭紀念醫院甲種診斷證明書乙紙、長庚紀念醫院診斷證明書三紙在
      卷足憑，核與證人即被害人之胞弟房勝祥於檢察官偵查中證述：「我們到了現
      場，因車禍賠償談不攏，丙○○先開打，打我哥哥乙○○，其他的丁○○、戊○○、己○○也加入一起打我哥哥，丙○○邊打邊講『打給他死』。」等語之
      情節相符（見八十九年度交查字第二五九號偵查卷第四十九頁）。至證人卓岳
      民因回僑居地印尼，雖無法出庭應訊，然據其提出之聲明書則詳述：「一、本
      人之子卓越輝˙˙˙於八十九年十月十六日，被林肇家˙˙˙機車˙˙於新竹
      市○○路八九八號前撞上重傷，於八十九年十月十八日經新竹南門醫院急救不
      治死亡。二、本人有和林肇家之胞兄丙○○及父親林水生先生見過四次面，對
      該林氏兩者均可清楚辨認。三、本人當時陪同乙○○先生及房勝祥先生和證人
      卓越輝之同學，於八十九年十一月十四日星期二晚上二十二時三十分，因丙○○來電約乙○○先生，到苗栗縣竹南鎮公義里一四九七巷四弄二十三號，洽談
      林肇家（丙○○之胞弟）撞死愛子卓越輝和解相關事宜，相隨者有愛子之同學
      四位其他證人。四、當我們到達現場看到林家巷口，已聚集十五至二十人之多
      ，本人看到丙○○持早已備妥之木棍先行動手毆打乙○○先生，其他共犯丁○○、戊○○、己○○也共同參與毆打乙○○先生。˙˙˙˙。」等語（見八十
      九年度交查字第二五九號偵查卷第三十八頁），該聲明書既經我國駐印尼台北
      經濟貿易代表處驗證，形式上應堪信為真正。按證人房勝祥、卓岳民二人，與
      被告丁○○、戊○○、己○○三人，素不相識，並無仇隙，衡情應無挾怨故為
      誣陷之可能。又證人甲○○到院證述：「（問：八十九年十一月十四日晚上，
      有無與告訴人乙○○及幾位同學到竹南鎮一四九七巷四弄二十三號？）有。」
      、「我們是去處理我同學卓越輝車禍賠償事件。」、「（問：當天晚上誰打誰
      ？）我一回頭，頭部被打，眼鏡掉在地上，被誰打我不知道。」、「（問：看
      到乙○○被誰打？）被很多人追打，大概有五、六人，我不知道是誰打。」、
      「（問：乙○○被打到哪個部位？）很多部位，他被亂踢亂打，他有跌倒到水
      溝，然後跑到路上，有人又拿木棍打他的頭部。」、「（問：有人拿木棍打乙○○，木棍有打斷否？）有。」、「他們在談判，我跟幾位同學躲在旁邊，是
      何人先打，我不清楚。」等語（見本院九十一年五月二十八日訊問筆錄第三、
      四、五、六、七頁），證人庚○○亦到院證述：「（問：當天你是否在場？）
      是。」、「看到他們在打架，誰打誰不清楚。」、「（問：有多少人在打架？
      ）約十個人。」、「（問：乙○○被何人追打？）不知道，我躲著蹲下手護著
      頭，我也被打。」等語（見本院九十一年五月二十八日訊問筆錄第七、八頁）
      。證人甲○○、庚○○雖不能明確指認係何人毆打被害人，然據其二人證述確
      有多人共同毆打被害人乙○○之情形，則與被害人乙○○指稱及證人房勝祥、
      卓岳民二人證稱：被害人乙○○係遭被告四人共同毆打之情節，不謀而合。參
      以被害人乙○○身高一百七十公分，體重八十六公斤，體格魁梧，被告丙○○
      身高僅一百六十四公分，體重四十八至五十公斤，身材瘦小，已據其二人於本
      院調查時陳述甚明（見本院九十一年三月十四日訊問筆錄第八頁），顯然單憑
      被告丙○○之力，欲將被害人乙○○毆打成傷，絕非易事，益證被告丙○○係
      與其他三名被告聯手，被害人乙○○始無法招架被毆打成傷無訛。綜上所述，
      被告戊○○、丁○○、己○○三人，前開所辯，顯為事後卸責之詞，不足採信
      。
（二）另被告丙○○持石頭砸破被害人乙○○自用小客車後擋風玻璃之犯行，亦據被
      告丙○○於本院審理時坦承不諱，並經被害人乙○○於本院審理時指證：「（
      問：車子被何人砸的？）丙○○。」等語明確，及照片六幀在卷足憑，是被告
      丙○○自白毀損之犯行，應堪信為真實。本件事證已臻明確，被告四人之犯行
      ，均堪認定。
二、核被告丙○○、戊○○、丁○○、己○○四人所為，均係犯刑法第二百七十七條
    第一項之傷害罪；被告丙○○另犯有刑法第三百五十四條之毀損罪。被告四人所
    犯上開傷害罪，彼此間有犯意聯絡及行為分擔，應論以共同正犯。被告丙○○所
    犯上開二罪，犯意各別，行為互殊，應分論併罰。檢察官認被告丙○○所犯上開
    二罪，係一行為觸犯數罪名，應依想像競合犯之例，從一重處斷，尚有未洽，應
    予以指明。爰審酌本案衝突始末，係導自被害人故意在被告丙○○住處鐵門上噴
    漆，挑起事端在先，引起被告丙○○、戊○○、丁○○、己○○四人不滿，始聯
    手共同毆打被害人成傷，另由被告丙○○持石頭砸破被害人之自用小客車後擋風
    玻璃，而被告四人迄今尚未與被害人成立民事和解，及犯後僅被告丙○○坦承犯
    行，其餘被告均否認有何傷害犯行等一切情狀，分別量處如主文所示之刑及諭知
    易科罰金之折算標準，並就被告丙○○部分，定其應執行之刑及諭知易科罰金之
    折算標準，以資懲儆。
三、公訴意旨另以：被告戊○○、丁○○、己○○三人，亦犯有刑法第三百五十四條
    之毀損罪云云，然如前所述，砸破被害人乙○○之自用小客車後擋風玻璃，係被
    告丙○○一人所為，並無其他證據足以證明被告戊○○、丁○○、己○○三人亦
    有參與砸車之犯行，故被告戊○○、丁○○、己○○三人之毀損犯行，自屬不能
    證明，而檢察官既認為此部分與其他有罪部分，有想像競合犯之裁判上一罪關係
    ，本院自不另為無罪之諭知，附此敘明。
據上論斷，應依刑事訴訟法第二百九十九條第一項前段，刑法第二十八條、第二百七
十七條第一項、第三百五十四條、第四十一條第一項前段、第五十一條第五款，罰金
罰鍰提高標準條例第一條前段、第二條，判決如主文。
本案經檢察官黃智勇到庭執行職務。
中      華      民      國      九十一    年      七      月    十一    日
                                    臺灣苗栗地方法院刑事第一庭
                                            法  官  柳  章  峰
右正本證明與原本無異。
如不服本判決，應於判決送達後十日內向本院提出上訴狀( 應附繕本 )。
                                            書記官  歐  明  秀
中      華      民      國      九十一    年      七      月    十一    日
刑法第二百七十七條
傷害人之身體或健康者，處三年以下有期徒刑、拘役或一千元以下罰金。
犯前項之罪因而致人於死者，處無期徒刑或七年以上有期徒刑；致重傷者，處三年以
上十年以下有期徒刑。
刑法第三百五十四條
毀棄、損壞前二條以外之他人之物或令致不堪用，足以生損害於公眾或他人者，處二
年以下有期徒刑、拘役或五百元以下罰金。
